---
title: "Analysis of babynames with dplyr"
output:
  html_document:
    df_print: paged
---

Usa la sintaxis de Spark SQL para escribir las queries necesarias. Usa select, where, group by, joins, window functions, etc.

## Setup

```{r setup}
library(sparklyr)
library(dplyr)
library(babynames)
library(ggplot2)
library(dygraphs)
library(rbokeh)
knitr::opts_chunk$set(message = FALSE, warning = FALSE)
```

## Conectarse a Spark

Instala o conectate a un sesión Spark en local. Copia losd atos en un Spark DataFrame.

```{r, eval=FALSE}
#spark_install("2.3")
sc <- spark_connect(master = "local", version = "2.3")
babynames_tbl <- copy_to(sc, babynames, "babynames")
applicants_tbl <- copy_to(sc, applicants, "applicants")
```

## Nacimientos totales en USA

Plot total US births recorded from the Social Security Administration.
Dibuja el # de nacimientos regristrados por la "Social Security Administration" por género y año.

```{r, fig.height=5, fig.width=12}

```

## Agregar los datos por nombre y año 

Usa Spark SQL para crear una vista de la tabla. Registra y cachea esta vista en Spark para futuras queries. Utiliza los datos agrupados por género a partir del año 1986 para aquellos nombres que superan los 1000 nacimientos.

```{r}

```

## Nombres más populares del año 1989

Identifica el top 5 de nombres populares de hombres y mujer. Visualiza la tendencia de su popularidad en el tiempo.

```{r, fig.height=5, fig.width=12}
# top 4 names by sex

```

## Nombres más populares del año 2014

Identifica el top 5 de nombres populares de hombres y mujer. Visualiza la tendencia de su popularidad en el tiempo.

```{r, fig.height=5, fig.width=12}

```

## Nombres compartidos

Visualiza los nombres más poluares que son compartidos entre hombres y mujeres.

```{r, fig.height=5, fig.width=12}

```